【裁判字號】    98,裁,1733
【裁判日期】    980716
【裁判案由】    聲請停止執行
【裁判全文】
最  高  行  政  法  院  裁  定
                                      98年度裁字第1733號
抗  告  人  現有石業有限公司
代  表  人  甲○○
上列抗告人因與相對人臺中縣政府間聲請停止執行事件，對於中
華民國98年5月14日臺中高等行政法院98年度停字第8號裁定，提
起抗告，本院裁定如下︰
    主  文
抗告駁回。
抗告訴訟費用由抗告人負擔。
    理  由
一、按抗告法院認抗告為不合法或無理由者，應為駁回抗告之裁
    定。
二、本件原裁定以：抗告人與相對人間因廢止啟用許可事件，經
    相對人於民國94年7月29日以府工建字第0940203682號函檢
    附同文號處分書，撤銷其85府工建字第179876號棄土場准予
    啟用同意書及83年12月29日83府工建字第400218號設置許可
    函，抗告人不服，循序提起行政訴訟，業經本院98年度判字
    第268號判決駁回抗告人之上訴而告確定，有本院上開判決
    附卷可稽。抗告人雖對上開判決提起再審之訴，惟原處分業
    已確定，自不得再聲請對原處分停止執行。是本件抗告人以
    其已於98年4月24日對本院98年度判字第268號判決提起再審
    之訴為前提，請求停止原處分即相對人94年7月29日府工建
    字第0940203682號處分書之執行，自與行政訴訟法第116條
    第2項規定之要件不合，其聲請為不合法，應予駁回。
三、抗告意旨略謂：原裁定以「行政處分經提起行政救濟，並經
    行政法院判決確定，該確定判決具有確定力及拘束力，即無
    再准停止執行之必要。從而，該條規定所謂行政訴訟繫屬中
    ，自不包含當事人對確定行政法院判決，所提起再審之訴之
    行政訴訟程序。」卻未提出任何法條依據，顯有判決不備原
    則性法律與牴觸憲法第23條規定。另依司法院釋字第353號
    解釋意旨，原裁定顯不妥適，且違反行政訴訟法第274條規
    定。本件再審之訴現在臺中高等行政法院98年度再字第18號
    審理中，顯屬訴訟繫屬中，依法得請求原處分應停止執行之
    聲請等語。經核，行政訴訟法第116條係規定得對原處分或
    決定聲請停止執行，即停止執行之對象為行政機關之處分或
    決定。而受處分人不服行政機關之處分或決定，提起行政救
    濟，已經行政法院判決駁回確定者，該確定判決並非行政訴
    訟法第116條規定得停止執行之對象。故本條所謂行政訴訟
    繫屬中，自不包含對確定判決提起再審之訴之行政訴訟程序
    在內；此由學理上，停止執行係權利暫時保護之一種，其保
    護之期限至判決確定為止，乃當然之解釋；在再審程序中，
    要無適用之餘地，原裁定並無不合。司法院釋字第353號解
    釋亦非指明提起再審程序繫屬中得停止執行；另行政訴訟法
    第274條係規定「為判決基礎之裁判，如有前條所定之情形
    者，得據以對該判決提起再審之訴」，亦與停止執行無涉。
    抗告意旨執以指摘，均無可採。從而，抗告人指摘原裁定違
    誤，求予廢棄，為無理由，應予駁回。
四、據上論結，本件抗告為無理由。依行政訴訟法第104條、民
    事訴訟法第95條、第78條，裁定如主文。
中    華    民    國    98    年    7     月    16    日
                    最高行政法院第二庭
                        審判長法官  鍾  耀  光
                              法官  胡  方  新
                              法官  帥  嘉  寶
                              法官  王  德  麟
                              法官  黃  清  光
以  上  正  本  證  明  與  原  本  無  異
中    華    民    國    98    年    7     月    16    日
                              書記官  王  史  民


司法院資訊處製作；財團法人民間司法改革基金會備份。
